---
title: "Aula 2 - Introdução à Programação"
author: "Rafael Coelho"
date: "14 de Março de 2018"
output:
  beamer_presentation:
    colortheme: beaver
    theme: Berlin
---

#Sumário

1. O que nós vimos?

    + Vetores e Data frames
    + Tipos e Classes das Variáveis

2. O R básico

    + Operações matemáticas
    + Vetores
    + Matrizes

2. Controladores de Fluxo

    + Operadores relacionais
    + Cláusulas condicionais (if)
    + Repetições (while loops)
    + Funções

#1. O que nós vimos?

- Data frames, vetores, tipos e classes de variáveis

```{r}
anos <- c(2015,2016,2017)

protestos <- c(150, 240, 100)

data.frame(anos, protestos)
```

#2. R Básico

__2.1. Operações matemáticas__

```{r}
1 + 1

5 * 5
```

---

__2.2. Vetores__

A unidade básica do R é o vetor

1. Vetores Atômicos (1 elemento)

```{r}
"vetor"
```

2. Vetores (> 1 elemento)

```{r}
c(1,2,3, NA, 5,6)
```

---

__Pergunta__

O que acontece quando juntamos diferentes tipos de elementos em um vetor?

```{r, eval=F}
c(T, NA, "Hello World", 42, -1)
```

---

__2.3. Matrizes__

Objetos de duas dimensões

```{r}
matrix(1:9, ncol = 3, nrow =  3)
```

- Qual a diferença de uma matriz para um _data frame_?

#3. Automatizando processos

__3.1. Operadores relacionais__

- Por que?

- Operações booleanas

- FALSE e TRUE

1. == !=

2. & | 

3. \> <  >= <=

4. %in%

---

__3.2. Cláusulas condicionais (if)__

- Como controlar o meu código?

```
if(CONDIÇÃO){
  
  FUNÇÃO

}
```

---

__3.3. Repetições (while for)__

- Deixe o computador trabalhar! Apenas defina a lógica.

```
while(CONDIÇÃO){

  FUNÇÕES

}
```

```
for(valor in conjunto){
  
  FUNÇÕES
  
}
```

---

__3.4. Funções__

- Não se repita!

- Se estiver escrevendo um código mais de 3 ou 4 vezes, considere escrever uma função!

- Por que?

```
nome_função <- function(arg1, arg2){

  FUNÇÕES

}
```