---
title: "Aula 2 - Colocando o PC para trabalhar"
author: "Rafael Coelho"
date: "14 de Março de 2018"
output: ioslides_presentation
---

```{r setup, include=FALSE}
knitr::opts_chunk$set(echo = T)
```

#1. Tópicos da Aula

---

1. O R básico

    + Operações matemáticas
    + Vetores
    + Matrizes

2. Controladores de Fluxo

    + Operadores relacionais
    + Cláusulas condicionais (if)
    + Repetições (while loops)
    + Funções
    
##1.1. R como calculadora

```{r}
1 + 1
```

```{r}
5 * 5
```

```{r}
10/2
```

```{r}
10^2
```

##1.2. Vetores

A unidade básica do R é o vetor

1. Vetores Atômicos (1 elemento)

```{r}
"vetor"
```

2. Vetores (> 1 elemento)

```{r}
c(1,2,3, NA, 5,6)
```

##Pergunta

O que acontece quando juntamos diferentes tipos de elementos em um vetor?

```{r, eval=F}
c(T, NA, "Hello World", 42, -1)
```

##1.3. Matrizes

Objetos de duas dimensões

```{r}
matrix(1:9, ncol = 3, nrow =  3)
```

##2.1. Operadores relacionais

##2.2. Cláusulas condicionais (if)

##2.3. Repetições (while loops)

##2.4. Funções